# 审计

提问人：风格的话 时间：2016-01-05 15:01:46
为什么注册会计师可以通过了解被审计单位及其环境评估重大错报风险的高低，但不能通过实施审计程序降低重大错报风险。

回答人：chenyiwei
重大错报风险＝固有风险*控制风险。这两个参数都是取决于被审计单位自身，实施审计程序只能降低检查风险，不能影响由被审计单位自身因素所决定的固有风险和控制风险。